臺灣板橋地方法院民事裁定　　　　　　 100年度小上字第65號
上　訴　人　王春美
被上訴人　　陳素英
上列當事人間給付信用卡帳款事件，上訴人對於中華民國100年5
月30日本院板橋簡易庭100年度板小字第802號第一審判決提起上
訴，本院裁定如下：
    主  文
上訴駁回。
第二審訴訟費用新臺幣壹仟伍佰元由上訴人負擔。
    理  由
一、按對於小額程序之第一審裁判之上訴，非以其違背法令為理
    由，不得為之；又提起上訴，上訴狀內應記載上訴理由，表
    明原判決所違背之法令及其具體內容，暨依訴訟資料合於該
    違背法令之具體事實，民事訴訟法第436 條之24第2 項、第
    436 條之25分別定有明文。且所謂違背法令，依同法第436
    條之32第2 項準用第468 條、及第469 條第1 款至第5 款規
    定，即依同法第468 條規定，判決不適用法規或適用不當者
    ，為違背法令；依同法第469 條規定，判決有該條所列第1
    款至第5 款情形之一者，為當然違背法令。是當事人提起上
    訴，如以同法第469 條所列第1 至5 款為理由時，其上訴狀
    或理由書應表明該判決有合於各該條款規定情形之具體內容
    ，及係依何訴訟資料合於該違背法令之具體事實。如依同法
    第468 條規定，以原判決有不適用法規或適用法規不當為理
    由時，其上訴狀或理由書應表明該判決所違背之法令條項，
    或有關判例、解釋字號，或成文法以外之習慣或法理等及其
    具體內容，暨係依何訴訟資料合於該違背法令之具體事實。
    上訴狀或理由書如未依上述方式表明，或其所表明者顯與上
    開法條規定不合時，即難認為已合法表明上訴理由，其上訴
    自非合法，最高法院71年台上字第314 號著有判例可資參照
    。
二、本件上訴意旨略以：上訴人確實有參加被上訴人召集之互助
    會，上訴人並均按時繳納每月應付之會款，並無積欠被上訴
    人100年3月及4月之會款，上訴人並以支票清償完畢上述會
    款。被上訴人召集互助會時，希望上訴人代為招募會員，故
    上訴人基於朋友情誼代為尋覓訴外人宋誌仁加入互助會，上
    訴人並允諾代為墊付宋誌仁之會款，但上訴人並無積欠被上
    訴人會款，實際積欠會款者係宋誌仁等語。
三、然查，原審判決係本於被上訴人所提之互助會簿、支票等件
    影本與被上訴人之主張相符，而為准許被上訴人之請求。而
    經核上訴人之上訴理由，僅係就原判決之證據取捨、認定事
    實之職權行使，指摘其為不當，並未具體指出原審判決有如
    何違背法令情事，更未指明原審判決所違反之法令條項或其
    內容以及依訴訟資料有何判決違背法令之具體事實，參諸前
    開說明，自不得謂已合法表明上訴理由。從而，本件上訴難
    認為合法，應予駁回。
四、本件第二審訴訟費用應依民事訴訟法第436 條之32第1 項準
    用同法第436 條之19條第1 項確定其數額為1,500 元，應由
    上訴人負擔。
五、依民事訴訟法第436 條之32第1 、2 項、第444 條第1 項前
    段、第95條、第78條、第436 條之19第1 項，裁定如主文。
中    華    民    國   100    年    8     月    9     日
                  民事第三庭   審判長法  官  陳財旺
                                     法  官  林錫凱
                                     法  官  邱育佩
以上正本係照原本作成
本裁定不得抗告
中    華    民    國   100    年    8     月    9     日
                                     書記官  彭麗紅